---
title: "Descriptive_Stat"
author: "Mathis ARNAL"
date: "2023-09-25"
output: html_document
---

On va essayer de refaire les graphes de Meteostat à partir des données récoltées par l'API

```{r}
library(data.table)
library(dygraphs)
library(xts)
```


```{r}
meteostat_data <- fread("meteostat_data.csv", header=TRUE)
meteostat_data$time <- as.Date(meteostat_data$time, format="YYYY-MM-DD")
```

# On choisit la ville pour laquelle on prendre les données (faire une liste déroulante)
```{r}
City <- "Rennes"
meteostat_data <- meteostat_data[Localisation== City]
```

On fait des graphes dynamiques à l'aide de dygraphs, ici la temperature moyenne
```{r}
series <- xts(x = meteostat_data$tavg, order.by = meteostat_data$time)
dygraph(series)
```

On essaye d'afficher la temperature moyenne, mininum et maximum ! 
```{r}
Temp<-cbind(meteostat_data$tavg,meteostat_data$tmax,meteostat_data$tmin)
Temp_series <- xts(x = Temp, order.by = meteostat_data$time)
colnames(Temp_series) <- c("tavg", "tmax", "tmin")
dygraph(Temp_series, main = "Température")
```



# On affiche la température sous une autre forme, avec Upper/Lower Bars
```{r}
Temp<-cbind(meteostat_data$tavg,meteostat_data$tmax,meteostat_data$tmin)
Temp_series <- xts(x = Temp, order.by = meteostat_data$time)

colnames(Temp_series) <- c("tavg", "tmax", "tmin")

dygraph(Temp_series, main = "Temperature (°C)",
        ylab = "Température") %>%
  dySeries(c("tmin", "tavg", "tmax"), label = "Temp (°C)") %>%
  dyRangeSelector() %>%
  dyOptions(axisLabelFontSize = 12) %>%
  dyLegend(show = "follow") %>%
  dyCrosshair(direction = "vertical")
  
```

Pour faire un graphe plus beau, on peut coder une partie en CSS, et ajouter
le fichier CSS ! (voir : https://rstudio.github.io/dygraphs/gallery-css-styling.html)

```{r}

```


On affiche la précipitation comme dans Meteostat !
```{r}
dyBarChart <- function(dygraph) {
  dyPlotter(dygraph = dygraph,
            name = "BarChart",
            path = system.file("plotters/barchart.js",
                               package = "dygraphs"))
}
```


```{r}
precipitation<-xts(x=meteostat_data$prcp,order.by = meteostat_data$time)
colnames(precipitation)<-"precipitation(mm)"
dygraph(precipitation, main = "precipitation(mm)")%>%
  dyRangeSelector() %>%
  dyLegend(show = "follow") %>%
  dyBarChart()
```

# Maintenant on peut faire la vitesse du vent ! 
```{r}
Wind<-cbind(meteostat_data$wspd,meteostat_data$wpgt)
Wind_series <- xts(x = Wind, order.by = meteostat_data$time)
colnames(Wind_series) <- c("wspd","wpgt")
dygraph(Wind_series, main = "Vitesse du Vent",
        ylab = "km/h") %>%
  dySeries("wspd", label = "Wind Speed") %>%
  dySeries("wpgt", label = "Pic de Rafale") %>%
  dyRangeSelector() %>%
  dyLegend(show = "follow") 

```


