---
title: "Data_Managment"
author: "Mathis ARNAL"
date: "21/09/2023"
output: html_document
---

Installation des packages necessaires
```{r}
install.packages("data.table")
library(data.table)
```

# Importation du jeu de données ind_bretagne et du jeu de données meteostat 
```{r}
data_path <- file.path("..", "data")
meteostat_data <- fread(file.path(data_path,"meteostat_data.csv"), header=TRUE)
quality_index_rennes <- fread(file.path(data_path,"ind_bretagne_csv.csv"),
                                  sep = ";", header=TRUE, dec = "." )
quality_index_brest <-  fread(file.path(data_path,"ind_bretagne-Brest.csv"),
                              sep = ";", header=TRUE,dec = "." )
quality_index_saint_brieuc <-  fread(file.path(data_path,"ind_bretagne-Saint-Brieuc.csv"),
                              sep = ",", header=TRUE )
quality_index_vannes <-  fread(file.path(data_path,"ind_bretagne-Vannes.csv"),
                              sep = ";", header=TRUE )
quality_index_quimper <- fread(file.path(data_path,"ind_bretagne-Quimper.csv"),
                              sep = ",", header=TRUE )

```

On va mettre les colonnes représentant le jour au même format pour pouvoir merge
```{r}
meteostat_data[, time := substr(time, 1, 10)]
quality_index_rennes[, date_ech := substr(date_ech, 1, 10)]
quality_index_brest[, date_ech := substr(date_ech, 1, 10)]
quality_index_saint_brieuc[, date_ech := substr(date_ech, 1, 10)]
quality_index_vannes[, date_ech := substr(date_ech, 1, 10)]
quality_index_quimper[, date_ech := substr(date_ech, 1, 10)]
```

On crée la variable Localisation
```{r}
quality_index_rennes$Localisation <- "Rennes"
quality_index_brest$Localisation <- "Brest"
quality_index_saint_brieuc$Localisation <- "Saint-Brieuc"
quality_index_vannes$Localisation <- "Vannes"
quality_index_quimper$Localisation <- "Quimper"


```

Pour le merge, on homogénise le type de certaine col en numérique
```{r}
# Function to replace commas with periods and convert to numeric
col_as_num <- c("x_wgs84","y_wgs84","x_reg","y_reg","epsg_reg")
convert_and_replace <- function(column) {
  as.numeric(gsub(",", ".", column))
}
quality_index_rennes[, (col_to_change) := lapply(.SD, convert_and_replace),
                     .SDcols = col_to_change]

quality_index_brest[, (col_to_change) := lapply(.SD, convert_and_replace),
                     .SDcols = col_to_change]
quality_index_saint_brieuc[, (col_to_change) := lapply(.SD, convert_and_replace),
                     .SDcols = col_to_change]
quality_index_vannes[, (col_to_change) := lapply(.SD, convert_and_replace),
                     .SDcols = col_to_change]
quality_index_quimper[, (col_to_change) := lapply(.SD, convert_and_replace),
                     .SDcols = col_to_change]

```

On fait la même chose pour la colonne date_ech
```{r}
col_as_str <-"date_ech"

quality_index_rennes[, (col_as_str) := lapply(.SD, as.character), .SDcols = col_as_str]
quality_index_brest[, (col_as_str) := lapply(.SD, as.character), .SDcols = col_as_str]
quality_index_saint_brieuc[, (col_as_str) := lapply(.SD, as.character), .SDcols = col_as_str]
quality_index_vannes[, (col_as_str) := lapply(.SD, as.character), .SDcols = col_as_str]
quality_index_quimper[, (col_as_str) := lapply(.SD, as.character), .SDcols = col_as_str]


```

On va merge toutes les données ensemble 
```{r}
col_names <- colnames(quality_index_brest)

all_quality_index <- merge(quality_index_rennes, quality_index_brest, by = col_names,all=TRUE )
all_quality_index <- merge(all_quality_index,quality_index_saint_brieuc, by = col_names,all=TRUE)
all_quality_index <- merge(all_quality_index,quality_index_vannes, by = col_names,all=TRUE)
all_quality_index <- merge(all_quality_index,quality_index_quimper, by = col_names,all=TRUE)

```

On va utiliser les mêmes noms pour Localisation et time pour pouvoir merge les deux tableaux
```{r}
setnames(all_quality_index, old = "date_ech", new = "time")

```


# Création du jeu de données pour l'analyse stat

```{r}
merged_data <- merge(all_quality_index, meteostat_data, by = c("time", "Localisation"))
head(merged_data)
```
Exportation du jeu de données
```{r}
fwrite(merged_data, file =file.path(data_path,"all_raw_data.csv"), sep = ",")
```


